【裁判字號】    97,訴,263
【裁判日期】    970318
【裁判案由】    損害賠償
【裁判全文】
臺灣臺中地方法院民事判決  97年度訴字第263號
原      告  甲○○
被      告  乙○○
                      109號.
當事人間損害賠償事件，本院於97年3月4日言詞辯論終結，判決
如下：
    主    文
被告應給付原告新台幣肆佰萬元，及自96年11月23日起至清償日
止按年息百分之5計算之利息。
訴訟費用由被告負擔。
    事實及理由
一、原告起訴主張：被告乙○○依一般社會通常經驗，本可預見
    其於金融機構開立之帳戶，如交予他人使用，可能幫助詐欺
    集團作為詐財之工具，竟因缺錢花用，基於幫助詐財之不確
    定故意，於民國96年4月9日，將其所開設之國泰世華商業銀
    行大雅分行（以下簡稱國泰世華銀行）帳號：000000000000
    號帳戶之存摺、印章及提款卡，以新台幣（下同）3,000元
    之代價，出賣予某真實名字年籍不詳之成年男子，嗣該成年
    男子取得上開帳戶後，即基於意圖為自己不法所有之犯意，
    於96年5月3日下午2時30分許，撥打電話予原告甲○○，冒
    稱係檢察官助理，佯稱：原告積欠行動電話費用，且被冒名
    申請人頭帳戶，須立即將所有帳戶內存款領出，才不會被凍
    結云云，致原告陷於錯誤，而將所有帳戶內存款領出後，依
    照該成年男子之指示，於同年月4日下午2時許，匯款400萬
    元至被告所開設之上開國泰世華銀行帳戶中。嗣原告發現被
    騙上當，報警而查悉上情。爰依侵權行為之規定，請求被告
    給付400萬元，及自起訴狀繕本送達翌日起至清償日止按年
    息百分之5計算之利息等語。
二、被告答辯略以：被告承認原告主張之事實，惟被告實在無資
    力賠償，並聲明：原告之訴駁回。
三、原告主張被告基於幫助詐欺取財之犯意，將其所開設之國泰
    世華銀行帳戶出售予不知名人士，供詐欺集團作為工具，致
    原告因而受騙損失400萬元之事實，業據原告提出匯出匯款
    回條影本1份為證，且為被告所自認，又被告所犯刑事部分
    經本院刑事庭以幫助詐欺罪，判處有期徒刑四月在案，亦有
    本院96年度易字第4765號刑事判決書附卷可佐，堪信為真實
    。
四、按因故意或過失，不法侵害他人之權利者，負損害賠償責任
    ，民法第184條第1項前段定有明文。被告因前開幫助詐欺之
    行為，致原告受騙損失400萬元，顯係以不法之方法侵害原
    告之權利，致原告受有損害，自應就原告所受損害負賠償責
    任。次按給付無確定期限者，債務人於債權人得請求給付時
    ，經其催告而未為給付，自受催告時起，負遲延責任，其經
    債權人起訴者，與催告有同一之效力，民法第229條第1項定
    有明文，是被告對原告之損害賠償給付義務，自本件刑事附
    帶民事起訴狀繕本送達翌日起始負遲延責任。從而，原告依
    侵權行為損害賠償請求權，請求被告給付400萬元及自起訴
    狀繕本送達翌日即96年11月23日起至清償日止，按年息5%計
    算之利息，為有理由，應予准許。
五、本件事證已臻明確，兩造其餘主張陳述及所提之證據，經審
    酌後於判決結果無影響，無一一論述之必要，附此敘明。
六、結論：本件原告之訴有理由，依民事訴訟法第78條，判決如
    主文。
中    華    民    國    97    年    3     月    18    日
                  民事第四庭    法  官  陳文燦
正本係照原本作成。
如對本判決上訴，須於判決送達後20日內向本院提出上訴狀。
中    華    民    國    97    年    3     月    18    日
                                書記官  鄭淑英


司法院資訊處製作；財團法人民間司法改革基金會備份。
